臺灣臺北地方法院交通事件裁定　　　　　　　　　　九十三年度交聲字第六二０號
　　原處分機關　臺北市交通事件裁決所
　　異　議　人
　　即受處分人　甲○○
右列受處分人因違反道路交通管理處罰條例案件，對於臺北市交通事件裁決所中華民
國九十三年六月二十九日所為之處分（原處分案號：北市裁三字第裁二二－ＺＦＦ六
０一一四一號），聲明異議，本院裁定如左：
    主  文
異議駁回。
    理  由
一、按汽車行駛高速公路，前後兩車間之行車安全距離，在正常天候狀況下，小型車
    若車速每小時六十公里，最小距離三十公尺，若車速每小時七十公里，最小距離
    三十五公尺，若車速每小時八十公里，最小距離四十公尺，若車速每小時九十公
    里，最小距離四十五公尺，若車速每小時一百公里，最小距離五十公尺，高速公
    路交通管制規則第六條第一項定有明文。又汽車行駛於高速公路或設站管制之道
    路，而不遵管制之規定者，處汽車駕駛人新台幣（下同）三千元以上六千元以下
    罰鍰，道路交通管理處罰條例第三十三條第一項亦定有明文，且汽車駕駛人違反
    同條例第三十三條第一項之規定者，除依原條款處罰鍰外，並予記違規點數一點
    ，復為道路交通管理處罰條例第六十三條第一項第一款所明定。
二、本件異議人即受處分人甲○○於民國九十三年二月二十八日上午八時五十四分許
    駕駛其所有車牌號碼：九Ｅ－三九六六號自用小客貨車，行經國道三號南下九十
    二公里處時，經內政部警政署國道公路警察局第六警察隊竹林分隊員警蔡國銓，
    以雷達測速照相系統測獲該車時速達七十二公里，依高速公路交通管制規則第六
    條之規定，該車應與前車保持三十六公尺以上之行車安全距離，而其與前車實際
    保持距離不足，乃以受處分人所有該部小客貨車有違反前揭道路交通管理處罰條
    例第三十三條第一項之行為逕行掣單舉發。嗣受處分人於舉發通知單上所載之應
    到案日期九十三年四月二十五日前提出申訴，原處分機關乃函請舉發機關調查結
    果，仍認受處分人有上開違規行為，遂依道路交通管理處罰條例第三十三條第一
    項之規定裁處異議人罰鍰三千元，並依同條例第六十三條第一項第一款之規定，
    記違規點數一點。
三、訊據受處分人矢口否認有何違反道路交通管理處罰條例之行為，辯稱：當天因係
    二二八連續假期，車流量很大，伊才沒辦法依照高速公路之相關法規保持車距云
    云。經查：受處分人於九十三年二月二十八日上午八時五十四分許，駕駛其所有
    車牌號碼：九Ｅ－三九六六號自用小客貨車，行經國道三號南下九十二公里處時
    ，經內政部警政署國道公路警察局第六警察隊竹林分隊員警蔡國銓，以雷達測速
    照相系統測獲該車時速達七十二公里，與前車實際保持之距離不足之情形（依高
    速公路交通管制規則第六條之規定，應與前車保持三十六公尺以上之行車安全距
    離），有內政部警政署國道公路警察局第六警察隊所拍攝之採證照片二幀附卷可
    參；且本院調查中經傳訊證人即內政部警政署國道公路警察局第六警察隊竹林分
    隊舉發之員警蔡國銓亦到庭證稱：當日是連續假期，車流量比較多，但只是車速
    比較慢而已，而受處分人所開的車子，因已經緊靠前車的後方，所以伊才舉發，
    如果是像本案舉發照片中受處分人車子前方之四輛自小客車的情形，就不會舉發
    等語（見本院九十三年七月二十七日訊問筆錄），實足見採證當時之車流量情形
    並無使受處分人有無法保持法定車距之情形存在；此外，依採證照片中每一白線
    橫向閒隔為十公尺推算，照片內受處分人駕駛之前開車輛與前車後方緊鄰，距離
    不足一格（十公尺），以當時行車速度為七十二公里，應與前車保持三十六公尺
    即三格半以上之行車安全距離而言，則其違規情形實甚明確，是受處分人前開所
    辯之詞，自無足採，從而，其所有車輛行駛高速公路未與前車保持安全車距之違
    規事實，已臻明確，堪以認定。
四、綜上所述，原處分機關以受處分人所有之前揭自小客貨車確有在高速公路行駛時
    ，未保持行車安全距離，依違反道路交通管理處罰條例第三十三條第一項之規定
    處以罰鍰三千元，並依同條例第六十三條第一項第一款之規定記違規點數一點，
    核無違誤，是本件受處分人之異議為無理由，自應將其異議駁回。
據上論斷，應依道路交通案件處理辦法第十九條，裁定如主文。
中　　　華　　　民　　　國　　九十三　　年　　　七　　　月　　二十八　　日
                              臺灣臺北地方法院交通法庭
                                  法    官  蔡世祺
如不服本裁定，應於送達後五日內，向本院提出抗告狀。
右正本證明與原本無異。
                                  書 記 官 柯貞如
中　　　華　　　民　　　國　　九十三　　年　　　七　　　月　　二十九　　日
